# 请假陈版：关于新冠疫情租赁减免的会计处理

提问人：alexwaung 时间：2022-06-04 23:13:08
陈老师您好，打扰您了，想请教一个关于新冠疫情租赁减免的会计处理问题：
1 、租赁合同包含了租金租金每每年年 递 增增的条款和免租期 约 定定，被审计单位执行旧租赁准则的期间，按照“直线法”平均核算租赁费用，收到的新冠减免的租金，能否按照减免的金额直接冲减费用，即不再按照“直线法”摊销，采用简化处理方式？我看财政部的案例和《计学精要》中的案例都不涉及“直线法”案例，想确认一下，非常感谢！
2 、按照我的理解，《租金减让特别规定》的简化方法，都是把减免租金的金额/利润影响体现在“减免期间”和“达成减让协议等解除原租金支付义务时”的期间，而不是通过折现/直线法递延至以后年度（除了《计学精要》情形 4 需要额外折现的情形，也比较少见），请问我总结是否有误？非常感谢！
感谢您对会计师行业做出的贡献！@chenyiwei

回答人：chenyiwei
首先要明确，该企业是否选择执行《新冠肺炎疫情相关租金减让会计处理规定》（财会[2020]10号）及其后续的两个补充通知。
在确定执行的前提下：
1 、在原租赁准则（经营租赁）下，承租人应当将减免的租金作为或有租金，在减免期间冲减”制造费用”、“管理费用”、“销售费用”等科目，即可以按减免金额直接冲减。
2 、《租金减让特别规定》的考虑就是将租金减让的损益影响在当期直接体现出来。你的这一点理解基本合理。

提问人：MPACC10 时间：2022-07-12 22:25:37
请教陈老师：
租赁准则 29 条，租赁变更未作为单独租赁的时候，需要在租赁变更生效日，确定变更后的租赁负债。那么下面的例子假设原来承租 5000 平米，现在 6 月 1 日签订新合同新增额外租赁 1000 平米（不符合单独租赁），约定新租赁场地 9 月 1 日交付，根据 29 准则需要于 6 月 1 日重新计算租赁负债。
但是根据第十四条使用权资产是承租人在租赁期限内使用资产的权利。同时我注意到一项租赁也是租赁期开始日进行初始确认（而不是合同签订日），现在 6 月 1 日其实承租方控制的租赁资产未发生变更，但是却通过调整租赁负债进而调整使用权资产金额是否恰当？即这个在租赁变更生效日的计量租赁负债即使用权资产逻辑是？

回答人：chenyiwei
相当于把使用权资产作为一个平衡数，避免使用权负债调整产生损益影响。